【裁判字號】    99,審易,318
【裁判日期】    990831
【裁判案由】    竊盜
【裁判全文】
臺灣新竹地方法院宣示判決筆錄         99年度審易字第318號
公  訴  人  臺灣新竹地方法院檢察署檢察官
被      告  甲○○
指定辯護人  本院公設辯護人  乙○○
上列被告因竊盜一案，經檢察官提起公訴（99年度偵字第2422號
）後，聲請本院改依協商程序而為判決，於中華民國99年8 月31
日下午4 時在本院刑事第十一法庭宣示判決，出席職員如下：
                                    審判長法  官  馮俊郎
                                          書記官  蕭汝芳
                                          通  譯  楊德光
法官起立朗讀判決主文、犯罪事實要旨、處罰條文，及告以上訴
限制、期間並提出上訴狀之法院，且諭知記載其內容：
一、主  文：
    甲○○犯如附表各編號所示之罪，各處如附表各編號所示之
    刑。應執行有期徒刑年月。
二、犯罪事實要旨：
（一）甲○○前曾於民國89年3 月間，因竊盜案件，經本院於89
      年8 月22日，以89年度訴字第299 號判決，判處有期徒刑
      3 年，並諭知刑之執行前強制工作3 年，嗣提起上訴，經
      臺灣高等法院於89年11月15日，以89年度上訴字第3261號
      判決，撤銷原判決，判處有期徒刑3 年，並諭知刑之執行
      前強制工作3 年，嗣再提起上訴，經最高法院於90年1 月
      31日，以90年度台上字第436 號判決駁回上訴確定，有期
      徒刑部分於92年10月30日入監執行，並於94年8 月23日縮
      短刑期假釋付保護管束出監，嗣於94年11月20日保護管束
      期滿假釋未經撤銷視為執行完畢。
（二）甲○○不知悔改，分別出於為自己不法所有目的的犯罪意
      思，於附表各編號所示之時間、地點，分別以附表各編號
      所示之方式，竊取鄭曉玲、丁○○、丙○○等人如附表各
      編號所示之財物。嗣於99年3 月15日凌晨6 時30分許，甲
      ○○在新竹市○區○○路201 巷10號「金漢森光電科技公
      司」辦公室內行竊時，因觸動警報器，由丁○○報警而當
      場查獲附表編號4 所示之竊盜行為，並扣得非甲○○所有
      之如附表編號4 所示之足以攻擊人身，危害人生命、身體
      安全，在客觀上具有危險性可供兇器使用的螺絲起子1 支
      ，再經警調閱監視器錄影畫面後，始查悉其所為如附表編
      號1 至3 所示之竊盜行為。
三、處罰條文：
    刑法第321 條第1 項第1 款、第2 款、第3 款、第2 項、第
    25條第2 項、第47條第1 項、第51條第5 款。
四、協商判決除有刑事訴訟法第455 條之4 第1 項第1 款於本訊
    問程序終結前，被告撤銷協商合意或檢察官撤回協商聲請者
    ；第2 款被告協商之意思非出於自由意志者；第4 款被告所
    犯之罪非第455 條之2 第1 項所定得以協商判決者；第6 款
    被告有其他較重之裁判上一罪之犯罪事實者；第7 款法院認
    應諭知免刑或免訴、不受理者情形之一，及違反同條第2 項
    「法院應於協商合意範圍內為判決；法院為協商判決所科之
    刑，以宣告緩刑或2 年以下有期徒刑、拘役或罰金為限」之
    規定者外，檢察官與被告均不得上訴。
五、如有前項得上訴之情形，得自收受宣示判決筆錄送達之日起
    10日內，向本院提出上訴書狀，上訴於第二審法院。
中    華    民    國    99    年    8     月    31    日
                  刑事第九庭書  記  官        蕭汝芳
                            審判長法官        馮俊郎
以上筆錄正本係照原本作成。
中    華    民    國    99    年    8     月    31    日
                            書  記  官        王思穎
附錄本案處罰實體法條全文：
刑法第321 條：
犯竊盜罪而有左列情形之一者，處6 月以上、5 年以下有期徒刑
：
一、於夜間侵入住宅或有人居住之建築物、船艦或隱匿其內而犯
    之者。
二、毀越門扇、牆垣或其他安全設備而犯之者。
三、攜帶兇器而犯之者。
四、結夥三人以上而犯之者。
五、乘火災、水災或其他災害之際而犯之者。
六、在車站或埠頭而犯之者。
前項之未遂犯罰之。
【刑法第320 條第1 項：
意圖為自己或第三人不法之所有，而竊取他人之動產者，為竊盜
罪，處5年以下有期徒刑、拘役或500元以下罰金。】
附表：
┌─┬─┬────┬────┬────┬──────┬────────┐
│編│被│犯罪時間│犯罪地點│竊得之物│竊取方式    │主文罪名及宣告刑│
│號│害│        │        │        │            │（所犯法條）    │
│  │人│        │        │        │            │                │
├─┼─┼────┼────┼────┼──────┼────────┤
│1 │鄭│98年11月│新竹市東│現金新臺│於夜間開啟鄭│甲○○犯夜間侵入│
│  │曉│8 日凌晨│區○○路│幣（下同│曉玲住家大門│住宅竊盜罪，累犯│
│  │玲│4 時許之│145 巷3 │）1,200 │後，進入上開│，處有期徒刑拾月│
│  │  │夜間    │號住宅  │元。    │住宅行竊。  │。              │
│  │  │        │        │        │            │（刑法第321 條第│
│  │  │        │        │        │            │1 項第1 款）    │
├─┼─┼────┼────┼────┼──────┼────────┤
│2 │董│98年12月│新竹市東│「金漢森│自「金漢森光│甲○○犯踰越牆垣│
│  │德│5 日晚上│區○○路│光電科技│電科技公司」│、毀越安全設備竊│
│  │昌│7 時30分│201 巷10│公司」大│後花園攀爬踰│盜罪，累犯，處有│
│  │  │許      │號1 樓「│章1 個、│越圍牆進入，│期徒刑壹年。    │
│  │  │        │金漢森光│空白支票│再由樓梯爬至│（刑法第321 條第│
│  │  │        │電科技公│78張、空│2 樓，從2 樓│1 項第2 款）    │
│  │  │        │司」（無│白本票1 │樓梯間毀壞窗│                │
│  │  │        │人居住）│本、董德│戶之安全設備│                │
│  │  │        │        │昌之美金│，再攀爬踰越│                │
│  │  │        │        │存簿、現│該窗戶進入後│                │
│  │  │        │        │金4 萬5,│，破壞該公司│                │
│  │  │        │        │000 元。│1 樓監視器防│                │
│  │  │        │        │        │盜主機（毀損│                │
│  │  │        │        │        │部分未據告訴│                │
│  │  │        │        │        │）再行竊。  │                │
├─┼─┼────┼────┼────┼──────┼────────┤
│3 │陳│98年12月│新竹市東│現金8,00│於夜間在有人│甲○○犯踰越安全│
│  │穎│6 日晚上│區○○路│0 元、價│居住之「大源│設備於夜間侵入有│
│  │璋│8 時前某│201 巷8 │值2,000 │鋁業股份有限│人居住建築物竊盜│
│  │  │時許之夜│號「大源│元之玉佩│公司」外面，│罪，累犯，處有期│
│  │  │間      │鋁業股份│1 個、價│攀爬踰越該棟│徒刑壹年。      │
│  │  │        │有限公司│值2 萬4,│建築物2 樓後│（刑法第321 條第│
│  │  │        │」（2 樓│000 元戒│陽台窗戶之安│1 項第1 款、第2 │
│  │  │        │為丙○○│子4 個。│全設備，侵入│款）            │
│  │  │        │所居住）│        │該棟建築物行│                │
│  │  │        │        │        │竊。        │                │
├─┼─┼────┼────┼────┼──────┼────────┤
│4 │董│99年3 月│新竹市東│欲竊取4 │自「金漢森光│甲○○犯攜帶兇器│
│  │德│15日凌晨│區○○路│枚50元硬│電科技公司」│毀越安全設備竊盜│
│  │昌│5 時30分│201 巷10│幣，總計│後方工地攀爬│未遂罪，累犯，處│
│  │  │許      │號「金漢│200 元，│進入10號3 樓│有期徒刑玖月。  │
│  │  │        │森光電科│惟因竊盜│頂，再利用置│（刑法第321 條第│
│  │  │        │技公司」│行為遭發│於3 樓前陽台│2 項、第1 項第2 │
│  │  │        │（無人居│現，隨手│鋁窗之可供兇│款、第3 款）    │
│  │  │        │住）    │丟於辦公│器使用的剪刀│                │
│  │  │        │        │室地上而│，毀壞鋁窗後│                │
│  │  │        │        │未遂。  │，攀爬踰越上│                │
│  │  │        │        │        │開窗戶之安全│                │
│  │  │        │        │        │設備進入，再│                │
│  │  │        │        │        │持其自3 樓工│                │
│  │  │        │        │        │具箱所拿取可│                │
│  │  │        │        │        │供兇器使用的│                │
│  │  │        │        │        │螺絲起子1 支│                │
│  │  │        │        │        │，下樓至1 樓│                │
│  │  │        │        │        │公司辦公室，│                │
│  │  │        │        │        │破壞1 個監視│                │
│  │  │        │        │        │器畫面後，再│                │
│  │  │        │        │        │持螺絲起子破│                │
│  │  │        │        │        │壞辦公室抽屜│                │
│  │  │        │        │        │（毀損部分未│                │
│  │  │        │        │        │據告訴）行竊│                │
│  │  │        │        │        │，惟因被發覺│                │
│  │  │        │        │        │其竊盜行為，│                │
│  │  │        │        │        │不及竊得財物│                │
│  │  │        │        │        │而未得逞。  │                │
└─┴─┴────┴────┴────┴──────┴────────┘

司法院資訊處製作；財團法人民間司法改革基金會備份。
